臺灣臺中地方法院刑事裁定
111年度金訴字第472號
公  訴  人  臺灣臺中地方檢察署檢察官
被      告  李詩博



選任辯護人  范成瑞律師
上列被告因違反組織犯罪防制條例等案件，經檢察官追加起訴（
111年度偵字第5041號、111年度偵字第6754號），本院裁定如下
：
    主    文
甲○○自民國壹佰壹拾壹年拾月貳拾伍日起延長羈押貳月。
    理    由
本案被告甲○○因違反組織犯罪防制條例等案件，經本院認涉犯刑
法第339條之4第1項第2款、第3款加重詐欺罪之嫌疑重大，被告
坦承係詐欺話務通訊系統之出資人，且有相關事證可據，且被告
居於本案犯行之統合地位，復於前遭查獲後猶持續投資經營詐欺
話務系統之服務，有刑事訴訟法第101條第1項第2款以及同法第1
01條之1第1項第7款等情形，非予羈押顯難進行審判及執行，且
有羈押之必要，是於民國（下同）111年3月25日執行羈押，並予
禁止接見、通信，且先後於111年6月25日、111年8月25日起均予
延長羈押2月，且被告均續予禁止接見、通信。雖本案業經本院
於111年10月12日宣判，判處被告應執行有期徒刑3年6月，然全
案尚未確定，被告所為犯行情節較重，判處刑度非輕，且衡酌現
被告仍有反覆實施同一加重詐欺犯行之可能性及風險，是刑事訴
訟法第101條之1第1項第7款所定之羈押原因仍然存在，且非予羈
押，顯難進行審判及執行。至被告供稱希望不要繼續延長羈押，
以及選任辯護人以本案司法程序已終結，被告已無串證或反覆投
資詐騙集團疑慮，其有兩個未成年子女和患有氣喘的母親需要安
頓，加上工程行目前也急需被告回去打理，亦無逃亡可能，請求
交保云云。惟被告所犯對於詐財集團犯罪，居於關鍵地位，上開
羈押原因及羈押之必要性仍存在；至被告子女之養育與母親之照
料，雖值同情，惟刑事訴訟程序關於被告羈押之執行，係為確保
國家司法權對犯罪之追訴處罰及保障社會安寧秩序而採取之必要
手段，與受處分人個人自由及家庭生活機能之圓滿，難免衝突，
不能兩全，且辯護人所指上開各情均非刑事訴訟法第114條各款
規定應予具保停押之情事，是以被告及辯護人前述主張既均難謂
均屬有據，當無足採。被告仍應自111年10月25日起，延長羈押2
月。至被告前受禁止接見通信之處分，本院業於111年10月18日
訊問時諭知解除禁止接見通信，併此敘明。爰依刑事訴訟法第10
8條第1項、第2 項裁定如主文。
中　　華　　民　　國　　111 　年　　10　　月　　19　　日
                    刑事第三庭  審判長法  官  劉柏駿
                    　　　　　　　　　法  官  陳建宇
                                      法  官  高思大
以上正本證明與原本無異。
如不服本裁定，應於收受送達後5日內向本院提出抗告狀。（應
附繕本）
                                      書記官  林  俐
中　　華　　民　　國　　111 　年　　10　　月　　19　　日